【裁判字號】    98,消債更,36
【裁判日期】    980305
【裁判案由】    聲請更生程序
【裁判全文】
臺灣彰化地方法院民事裁定            98年度消債更字第36號
聲  請  人  甲○○
代  理  人  汪紹銘律師
上列當事人聲請消費者債務清理事件，本院裁定如下：
    主  文
債務人甲○○自中華民國98年3月5日下午4時起開始更生程序。
    理  由
一、按法院開始更生程序之裁定，應載明其年、月、日、時，並
    即時發生效力，消費者債務清理條例第45條第1 項定有明文
    。
二、本件聲請人即債務人主張：其有不能清償之虞之情事，前曾
    提出債權人清冊，以書面向最大債權金融機構中國信託商業
    銀行股份有限公司（下稱中國信託銀行），依「中華民國銀
    行公會會員辦理消費金融案件無擔保債務協商機制」，請求
    共同協商債務清償方案，並於民國95年5 月30日協商成立，
    約定分60期，利率9.88% ，每月應繳金額新臺幣（下同）20
    ,899 元 。惟聲請人為看護工，平均每月之薪資收入約30,0
    00元，而聲請人每月包括房屋租金、水、電、瓦斯費、交通
    費、膳食、醫療及雜支每月須支出約20,000元，實已無法繼
    續依協商條件每月清償20,899元，故聲請人有因不可歸責於
    己之事由致履行顯有重大困難之情事。又聲請人無擔保或無
    優先權之債務總額未逾12,000,000元，復未經法院裁定開始
    清算程序或宣告破產，爰向本院聲請更生等語。
三、經查，聲請人所主張之上開事實，業據提出債權人清冊、95
    年協商成立協議書影本、財產及收入狀況說明書、家庭支出
    明細表、收入切結書、戶籍謄本、全國財產稅總歸戶財產查
    詢清單、財政部臺灣省中區國稅局95、96年度綜合所得稅各
    類所得資料清單、財團法人聯合徵信中心資料影本等件為證
    ，核無不合。至聲請人所稱其係因每月應固定支出20,000元
    ，才無力再按協商條件履行而毀諾乙節，其雖未提出明確之
    支出憑證證明之，然因依內政部公告臺灣省低收入戶每人每
    月最低生活費即達9,210 元，而聲請人每月收入30,000元扣
    除協商款20,899元後，所餘金額9,101 元已低於上開低收入
    戶之最低生活費，雖不足金額不多，但內政部公布之金額既
    為低收入戶之最低生活費，顯然已屬最低生活標準，則聲請
    人主張其繼續履行協商款，所餘金額於維持正常生活已有困
    難等語，即非無據，是聲請人未依原協商條件繼續履行，應
    有不可歸責事由。此外，本件復查無聲請人有消費者債務清
    理條例第6 條第3 項、第8 條或第46條各款所定駁回更生聲
    請之事由存在，則聲請人聲請更生，應屬有據，爰裁定如主
    文。
中    華    民    國    98    年    3     月    5     日
              民事第二庭    法      官  吳永梁
以上正本係照原本作成。
本件不得抗告
本裁定已於98年3月5日下午4時公告。
中    華    民    國    98    年    3     月    5     日
                            書  記  官  陳美敏


司法院資訊處製作；財團法人民間司法改革基金會備份。
